【裁判字號】    97,訴,3990
【裁判日期】    971031
【裁判案由】    毒品危害防制條例
【裁判全文】
臺灣臺中地方法院刑事判決  97年度訴字第3990號
公  訴  人  臺灣臺中地方法院檢察署檢察官
被      告  甲○○
指定辯護人  本院公設辯護人乙○○
上列被告因毒品危害防制條例案件，檢察官提起公訴（97年度毒
偵字第4402號）後，聲請改依協商程序而為判決，本院裁定進行
認罪協商程序，判決如下：
    主    文
甲○○施用第一級毒品，累犯，處有期徒刑拾月。又施用第二級
毒品，累犯，處有期徒刑肆月，扣案之甲基安非他命壹包（含袋
重零點貳公克）沒收銷燬之。主刑部分應執行有期徒刑壹年。
    犯罪事實及理由
一、犯罪事實及證據，均引用起訴書之記載（如附件）。
二、本件經檢察官與被告於審判外達成協商之合意且被告已認罪
    ，其合意內容為：被告施用第一級毒品願受有期徒刑10月之
    科刑，施用第二級毒品願受有期徒刑4月之科刑，應執行有
    期徒刑1年。經查，上開協商合意並無刑事訴訟法第455條之
    4第1項所列情形之一，檢察官聲請改依協商程序而為判決，
    本院爰不經言詞辯論，於協商合意範圍內為協商判決，合予
    敘明。
三、依刑事訴訟法第455條之4第2項、第455條之8，第454條、毒
    品危害防制條例第10條第1、2項、第18第1項前段，刑法第
    11條、第47條第1項、第51條第5款，判決如主文。
四、本判決除有刑事訴訟法第455條之4第1項第1款、第2款、第4
    款、第6款、第7款所定情形之一，或違反同條第2項規定者
    外，不得上訴。
五、如不服本判決，應於收受送達後10日內向本院提出上訴書狀
    （應敘述具體理由並附繕本）。上訴書狀如未敘述理由，應
    於上訴期間屆滿後20日內補提理由書於本院。
中    華    民    國    97    年    10    月    31    日
                        刑事第八庭  法  官  戴嘉慧
以上正本證明與原本無異。
                                    書記官  劉晴芬
中    華    民    國    97    年    10    月    31    日
【附錄論罪科刑法條】
毒品危害防制條例第10條。
施用第一級毒品者，處 6 月以上 5 年以下有期徒刑。
施用第二級毒品者，處 3 年以下有期徒刑。
【附件】
臺灣臺中地方法院檢察署檢察官起訴書                  初股
                                    97年度毒偵字第4402號
    被      告  甲○○  男  26歲（民國○○年○月○○日生）
                        住南投縣草屯鎮坪頂里股坑巷38之8
                        號
                        國民身分證統一編號：Ｚ000000000號
上列被告因違反毒品危害防制條例案件，業經偵查終結，認應提
起公訴，茲將犯罪事實及證據並所犯法條分敘如下：
        犯罪事實
一、甲○○前因施用毒品案件，經送強制戒治後，於民國90年11
    月30日強制戒治執行期滿。然其猶無法戒絕毒癮，又於前揭
    強制戒治期滿後5年內之94年間，再因施用毒品案件，由臺
    灣臺中地方法院檢察署檢察官分別以94年度毒偵字第1259號
    、94年度毒偵字第4379號提起公訴，並分別經臺灣高等法院
    臺中分院以94年上易字第1279號判決有期徒刑8月、臺灣臺
    中地方法院以94年訴字第3126號判決有期徒刑8月確定在案
    ，再經臺灣臺中地方法院合併妨害自由、傷害等案件、裁定
    定應執行有期徒刑1年8月確定，嗣經減刑，甫於97年3月6日
    執行完畢。詎甲○○仍不知悔改，復於97年7月31日某時，
    在南投縣草屯鎮○○路○○路旁之車內，分別以將海洛因摻
    在香煙中點火吸食方式，施用第1級毒品海洛因1次；及將第
    2級毒品甲基安非他命置於玻璃球內用火燒烤後吸食其煙霧
    之方式，施用第2級毒品甲基安非他命1次。嗣於97年8月1日
    18時30分許，在臺中市○○區○○路與五權西路口，因形跡
    可疑為警盤檢查獲，並當場扣得甲基安非他命1包（含袋重
    約0.2公克）。
二、案經臺中市警察局第三分局報告偵辦。
        證據並所犯法條
一、上揭犯罪事實，業據被告甲○○於警詢及偵查中坦承不諱。
    復有甲基安非他命1包（含袋重約0.2公克）扣案可佐。且被
    告為警採集尿液送驗結果，呈嗎啡及甲基安非他命陽性反應
    ，此有中山醫學大學附設醫院藥物檢測中心尿液檢驗報告1
    紙附卷可稽，足認被告之自白與事實相符。又被告於前開強
    制戒治執行完畢後5年內之94年間，再因施用毒品案件，由
    臺灣臺中地方法院檢察署檢察官分別以94年度毒偵字第1259
    號、94年度毒偵字第4379號提起公訴，並分別經臺灣高等法
    院臺中分院以94年上易字第1279號判決有期徒刑8月、臺灣
    臺中地方法院以94年訴字第3126號判決有期徒刑8月確定在
    案，有本署刑案資料查註紀錄表、全國施用毒品案件紀錄表
    及94年度毒偵字第1259號、94年度毒偵字第4379號起訴書在
    卷可稽。由此可知，被告在前次強制戒治執行完畢後5年內
    ，曾再犯施用毒品案件，並經法院判刑確定，是被告前次所
    為之強制戒治執行治療程序，顯未能收祛除毒癮之實效，參
    諸毒品危害防制條例第20條、第23條之立法理由，被告今再
    本件施用毒品犯行，仍屬毒品危害防制條例所規範之「5 年
    內再犯」，顯非5年後再犯之情形，依法應予追訴。綜此，
    被告於前次強制戒治執行完畢後5年內再犯本件毒品危害防
    制條例第10條之罪嫌，堪予認定。
二、核被告所為係犯毒品危害防制條例第10條第1項之施用第1級
    毒品及同條第2項之施用第2級毒品罪嫌。被告持有第2級毒
    品甲基安非他命之低度行為，為施用第2級毒品之高度行為所
    吸收，不另論罪。被告所犯上開2罪間，罪名互異，犯意各
    別，請予分論併罰。又被告曾受有期徒刑執行完畢，有刑案
    資料查註紀錄表附卷可稽，5年內再故意犯本件有期徒刑以
    上之罪，為累犯，請依刑法第47條第1項規定加重其刑。扣
    案如事實欄之物，請依法宣告沒收並諭知銷燬。
三、依毒品危害防制條例第23條第2項、刑事訴訟法第251條第1
    項提起公訴。
        此  致
臺灣臺中地方法院
中    華    民    國    97    年    9     月    10    日
                        檢察官  蔡  宗  熙
本件正本證明與原本無異
中    華    民    國    97    年    9     月    24    日
                        書記官  王  崇  莉


司法院資訊處製作；財團法人民間司法改革基金會備份。
